# 长期股权投资核算方法转换

提问人：飞鹰铠甲 时间：2015-07-29 11:59:32
请教各位高手，权益法转成本法要求追溯调整，为什么成本法转权益法不要求追溯调整？

回答人：chenyiwei
是否写反了？个别报表层面权益法转成本法是不需要追溯调整的，但成本法转权益法需要追溯调整。这个追溯调整事实上并无充分的理论依据（因为既不是会计政策变更，也不是前期差错），更多地是一种习惯，IFRS下也没有类似做法（事实上IFRS下个别报表层面无权益法，所以没有这个问题）。

提问人：lxch119 时间：2016-01-08 21:02:59
请教陈版主， 因追加投资i，导致原在可供出售金融资产核算的投资，转换日按照公允价值计量，同账面价值的差，确认为投资收益。 是作为处置可供出售金融资产产生的投资权益？ 还是作为权益法核算的投资收益？ 我个人倾向于处置可供出售金融资产产生的投资收益。请陈版指正。

回答人：chenyiwei
是的，因为跨越会计界限，所以该损益属于原持有的金融资产的处置损益。

提问人：jxq425 时间：2017-10-21 15:10:14
请教如果原可供出售金融资产是按照成本法核算的，转换日是要去找个评估公司评估个公允价值来进行帐务处理吗？如果有那种通过派遣董事的方式来实现转换的，不是很诡异，啥都没变，突然当年多了很大一块额外的投资收益

回答人：chenyiwei
这种收益的确认在所难免，因为从原理上说，从不具备重大影响到具备重大影响，可以认为是一项跨越会计处理界线的重大经济事项。虽然针对的是同一个被投资企业，但投资的性质已发生改变。